臺灣桃園地方法院刑事交通事件裁定　　 96年度交聲字第321號
原處分機關　交通部公路總局新竹區監理所
異　議　人
即受處分人　甲○○
上列受處分人因違反道路交通管理處罰條例聲明異議案件，對於
交通部公路總局新竹區監理所於民國96年5 月23日所為之處分（
原處分案號：壢監裁字第裁53-E00000000號），聲明異議，本院
裁定如下：
    主  文
異議駁回。
    理  由
一、原處分意旨略以：異議人即受處分人甲○○於民國96年2 月
    18 日15 時35分許，駕駛5956－PJ號自小客車在新竹市台15
    線74K 與東大路路口，為新竹市警察局交通隊以「駕車行經
    有燈光號誌管制之交岔路口紅燈右轉行為」並附採證照片逕
    行舉發，異議人於舉發通知單應到案日期向原處分機關提出
    申訴，經原舉發單位新竹市警察局調查結果，仍認受處分人
    有前述違規行為，嗣原處分機關交通部公路總局新竹區監理
    所於96年5 月23日以異議人「駕車行經有燈光號誌管制之交
    岔路口紅燈右轉行為」，依道路交通管理處罰條例第53條第
    2 項之規定，裁處異議人罰鍰新台幣（下同）900 元，並依
    同條例第63條規定記違規點數3 點。
二、異議意旨略以：異議人於96年2 月18日15時35分許駕駛5956
    －PJ號自小客車行經新竹市台15線74K 與東大路路口時，在
    其行進方向之路口紅燈亮起前，前揭車輛之四輪已過停止線
    ，且對向車道仍有車輛在行駛及轉向，橫向車道則仍為紅燈
    狀態，益證異議人所述非虛，爰具狀聲明異議等語。
三、按駕駛人駕駛汽車，應遵守道路交通標誌、標線、號誌之指
    示，行駛至交岔路口，其行進、轉彎，應遵守燈光號誌，而
    車輛面對行車管制號誌圓形紅燈表示禁止通行，不得超越停
    止線或進入路口，道路交通安全規則第90條、第102條第1項
    第1款、道路交通標誌標線號誌設置規則第206條第5 款分別
    定有明文。次按汽車駕駛人，行經有燈光號誌管制之交岔路
    口闖紅燈者，處新臺幣1,800元以上5,400元以下罰鍰；前項
    紅燈右轉行為者，處新臺幣600元以上1,800以下罰鍰。汽車
    駕駛人有第53條違規行為者除依原條款處罰鍰外，並予記違
    規點數3點，道路交通管理處罰條例第53條、第63條第1項第
    3 款亦分別定有明文。
四、經查：異議人曾於舉發通知單所載應到案日期前以異議人車
    輛於紅燈亮時已過停止線，並無闖紅燈或紅燈右轉之違規行
    為，向原處分機關提出申訴，經原舉發單位新竹市警察局調
    查後函覆略以：本案經查證採證相片違規車輛為第2 車道，
    依該第1 張採證相片顯示，該車係於紅燈亮後1.2 秒超越停
    止線，第2 張採證相片乃於紅燈亮後2.2 秒超越停止線，以
    時速31公里（應係時速15公里之誤載）有持續行駛行為等語
    ，有新竹市警察局96年5 月14日竹市警交字第0960019209號
    函及本院辦理刑事案件電話記錄查詢表各1 件在卷可按。再
    參以卷附採證相片2 張，相片上方另附數字面板，顯示照相
    時間（即違規時間）、違規採證地點、車速等，足證本件係
    使用固定式照相設備之方式舉發交通違規，且自拍攝角度可
    知該固定式照相設備係安裝於有燈光號誌之交岔路口處，顯
    係為舉發違規闖紅燈、或違規紅燈右轉而設置，而所攝得採
    證相片2 張，其面板第2 列分別顯示「R0２2 」、「R0１2
    」字樣，與上述函文所載拍攝時間分別係紅燈亮後1.2 秒及
    2.2 秒等情相符，且本案係以科學儀器逕行採證，並非由員
    警以人工現場拍照之方式舉發違規，亦經本院向新竹市警察
    局之承辦員警確認無訛，有上開本院辦理刑事案件電話記錄
    查詢表1 件可佐，從而，本件舉發條件之設定應更為精確可
    信。復依採證相片所示，本件係於紅燈亮起1.2 秒始攝得第
    1 張違規照片，顯見該路口之燈號轉換為紅燈後，隔了1.2
    秒，因感應器偵測到異議人所駕駛之前揭車輛逾越停止線才
    開始拍照，是異議人辯稱: 紅燈一亮立即遭警方拍照云云並
    非可採。至於異議人另辯稱：依採證照片所示，對向車道仍
    有車輛在行駛及轉向，以此推論其所駕駛之前揭車輛於紅燈
    亮時，該車之四輪已通過停止線云云，然其他車輛是否違規
    與異議人本件違規事實之認定並無關聯。況依卷內資料觀之
    ，並無法認定對向車道之燈號與異議人行駛之車道同為紅燈
    之禁止通行狀態，故異議人此部分所辯亦不足採。本件異議
    人違規事證明確，原處分機關援引道路交通管理處罰條例第
    53條第2 項之規定，並依違反道路交通管理事件統一裁罰基
    準及處理細則第43條、第44條、第67條之規定及道路交通管
    理事件統一裁罰基準表之規裁處受處分人罰鍰新臺幣900 元
    之處罰，及依道路交通管理處罰條例第63條第1 項第3 款之
    規定，記違規點數3 點，核無違誤，本件受處分人之異議為
    無理由，應予駁回。
據上論斷，應依道路交通案件處理辦法第19條，裁定如主文。
中　　華　　民　　國　　96　　年　　7 　　月　　31　　日
                  交通法庭  法　官　林哲賢
以上正本證明與原本無異
如不服本裁定，應於送達後5日內，向本院提出抗告狀。
                            書記官  楊郁馨
中　　華　　民　　國　　96　　年　　8 　　月　 　3　　日
